【裁判字號】    95,上易,680
【裁判日期】    950630
【裁判案由】    竊盜
【裁判全文】
臺灣高等法院刑事判決                 95年度上易字第680號
上  訴  人  臺灣臺北地方法院檢察署檢察官
被      告  乙○○
上列上訴人因被告竊盜案件，不服臺灣臺北地方法院94年度易字
第1927號，中華民國95年3月3日第一審判決（起訴案號：臺灣臺
北地方法院檢察署94年度偵字第20623號，移送併辦案號：臺灣
臺北地方法院檢察署94年速偵字第645號、95年偵字第2353號、
95年度偵字第5731號、臺灣基隆地方法院檢察署95年度偵字第
2365號 ），提起上訴，本院判決如下：
    主  文
原判決撤銷。
乙○○連續竊盜，累犯，處有期徒刑壹年貳月，扣案之機車鑰匙
貳支均沒收。
    事  實
一、乙○○前因竊盜案件，分經臺灣臺北地方法院90年易字第12
    98號、91年易字第164號判處有期徒刑7月、8月，於民國92
    年5月13日縮刑期滿執行完畢。詎復意圖為自己不法之所有
    ，並基於概括犯意，連續於如附表編號一至四所示之犯罪時
    間、地點，竊取戊○○、己○○、甲○○、丙○○所有如附
    表所示之機車得手。嗣分別於如附表所示之查獲時間、地點
    為警查獲，其中附表編號二、四並扣得乙○○所有供竊盜用
    之機車鑰匙各1支。
二、案經被害人戊○○訴由臺北市政府警察局文山第二分局移送
    臺灣臺北地方法院檢察署檢察官偵查起訴及被害人甲○○訴
    由臺北縣政府警察局瑞芳分局移由臺灣基隆地方法院檢察署
    檢察官移送併辦，經原審法院依簡式審判程序審理。
    理  由
一、訊據被告乙○○，對於附表編號一、二、四所示竊盜犯行坦
    承不諱，惟矢口否認附表編號三竊盜犯行，辯稱並未竊取該
    輛機車云云。經查：
（一）上揭附表編號一、二、四竊盜事實，業據被告坦承屬實，
      並經被害人戊○○、己○○、丙○○指訴綦明，且有贓物
      認領保管單、臺北縣政府警察局車輛失竊電腦輸入單、臺
      北市政府警察局車輛尋獲電腦輸入單、車輛竊盜車牌失竊
      資料個別查詢報表─查詢車輛認可資料、車籍作業系統─
      查詢認可資料在卷可稽，復有扣案鑰匙可資佐證，此部分
      事證明確。
（二）關於附表編號三竊盜犯行，雖據被告否認，惟上開機車失
      竊情節經被害人甲○○指訴綦明，並有車輛竊盜車牌失竊
      資料個別查詢報表在卷可參。又上開機車內起獲安全帽一
      頂，經警採集該安全帽上指紋送內政部警政署刑事警察局
      比對結果，與被告存檔指紋卡之指紋相符，有該局95年2
      月8日刑紋字第0950018287號鑑驗書及被告指紋卡片在卷
      可參（見第2365號偵查卷(一)第12至14頁），被告亦是認該
      安全帽係其所有，足以認定該機車確係被告所竊取。被告
      所辯：該安全帽係其失竊，不知何以置放在上開失竊機車
      內云云，無非事後卸責之詞，不足採信。
（三）綜上所述，本件事證明確，被告犯行堪以認定。
二、核被告所為，係犯刑法第320條第1項竊盜罪。其先後多次竊
    盜犯行，時間緊接，手法相同，犯罪構成要件亦相同，顯係
    基於概括犯意為之，依連續犯之規定論以一罪，並加重其刑
    。檢察官雖僅起訴附表編號一犯行，惟其他部分既與起訴部
    分有連續犯之裁判上一罪關係，自為起訴效力所及，應併予
    審究。又被告前因竊盜案件，分經原審法院以90年易字第12
    98號、91年易字第164號判處有期徒刑7月、8月，於92年5月
    13日縮刑期滿執行完畢，有本院被告前案紀錄表在卷可按，
    於5年內再犯有期徒刑以上之罪，為累犯，依法加重其刑，
    並遞加重之。
三、原審認被告所犯罪證明確，予以論罪科刑，固非無見。惟查
    ：附表一編號三併辦之竊盜犯行，於原審判決時未及審酌，
    容有未洽，雖檢察官提起上訴，就竊取電腦部分認應併予審
    究，雖因該部分難以證明，惟既另有應併予論罪之犯行，原
    判決即有可議，自應由本院予以撤銷改判。爰審酌被告前已
    因竊盜罪經法院判刑確定，入獄執行，仍為本件犯行，惟犯
    罪所得財物尚非甚鉅，並坦承附表編號一、二、四竊盜犯行
    ，並考量公訴人具體求處有期徒刑1年以上等一切情狀，量
    處如主文所示之刑。又起訴書雖指訴被告有犯罪之習慣，而
    主張應併予強制工作之諭知，然斟酌被告本次犯行，距離前
    案（即91年度易字第164號）之犯罪時間，已近4年，尚難認
    被告對於犯罪已成日常之惰性行為，而具犯罪之習性；且除
    被告本次所犯4次犯行外，並無其他具體事證足認被告有犯
    罪習慣，故不予宣告強制工作。又附表編號二、四所示被告
    為警查獲時所扣得之機車鑰匙各1支，為其所有供犯罪所用
    之物，業據被告自承在卷，依刑法第38條第1項第2款之規定
    宣告沒收。
四、檢察官另以（95年度偵字第5731號）：被告於94年11月2日
    ，在臺北縣深坑鄉○○街43巷34弄2號，竊取被害人丁○○
    所有之電腦主機與液晶顯示器，應併予論處連續竊盜犯行云
    云。惟被告堅決否認有何此部分竊盜犯行，辯稱：雖曾於上
    揭時地至被害人丁○○住處，但並未攜走電腦主機及液晶顯
    示器，可能被害人丁○○有所誤會等語。經查：被害人丁○○明確表示並未看到被告竊取經過，雖證人即被害人丁○○
    之祖父林淡枝於警詢時證稱：被告係其姪子，其看到被告以
    一綠色塑膠袋裝上開電腦帶走等情（見第23016號偵查卷第
    4頁正、反面）。然除證人林淡枝前述證詞外，並無任何人
    指證被告竊取本件電腦，且亦未經警搜獲上開失竊電腦主機
    與液晶顯示器。復徵諸被告一再竊取機車代步，而電腦主機
    及液晶顯示器與機車屬完全不同類別之物，不得以被告有竊
    取機車，即推論亦有竊取電腦主機及液晶顯示器之行為。再
    者證人林淡枝為民國13年出生，年事已高，且陳稱自己行動
    不便並重聽，亦難僅憑其上開單一證詞即遽認確係被告竊取
    。此外復查無其他積極證據足資證明被告有何此部分竊盜犯
    行，自難併依連續竊盜之規定予以論罪。
據上論斷，應依刑事訴訟法第369條第1項前段、第364條、第299
條第1項前段、刑法第56條、第320條第1項、第47條、第38條第
1項第2款、罰金罰鍰提高標準條例第1條前段，判決如主文。
本案經檢察官郭弘佑到庭執行職務。
中    華    民    國    95    年    6     月    30    日
                  刑事第二庭審判長法  官  蔡國在
                                  法  官  江振義
                                  法  官  王詠寰
以上正本證明與原本無異。
不得上訴。
                                  書記官  駱麗君
中    華    民    國    95    年    6     月    30    日
附錄：本案論罪科刑法條全文
刑法第320條
意圖為自己或第三人不法之所有，而竊取他人之動產者，為竊盜
罪，處5年以下有期徒刑、拘役或5百元以下罰金。
意圖為自己或第三人不法之利益，而竊佔他人之不動產者，依前
項之規定處斷。
前二項之未遂犯罰之。
附  表：
┌──┬─────┬──────┬──────┬─────┬───────┬───┐
│    │犯罪時間  │犯罪地點    │被害人及財物│查獲時間  │查獲地點      │備註  │
├──┼─────┼──────┼──────┼─────┼───────┼───┤
│一  │94年10月22│臺北市立景美│戊○○所有之│94年10月23│臺北市文山區汀│94偵  │
│    │日晚間7時 │女子高級中學│車牌號碼SG2 │日晚間8時 │州路、基隆路口│20623 │
│    │許        │對面（業於94│-926號機車  │40分許    │              │      │
│    │          │年10月16日下│            │          │              │      │
│    │          │午4時許，在 │            │          │              │      │
│    │          │臺北縣土城市│            │          │              │      │
│    │          │金城路3段178│            │          │              │      │
│    │          │巷12號前失竊│            │          │              │      │
│    │          │，而停放該處│            │          │              │      │
│    │          │，再經乙○○│            │          │              │      │
│    │          │於本件時地竊│            │          │              │      │
│    │          │取）        │            │          │              │      │
├──┼─────┼──────┼──────┼─────┼───────┼───┤
│二  │94年12月25│臺北縣新店市│己○○所有之│94年12月25│臺北縣深坑鄉北│94速偵│
│    │日凌晨1時 │中正路400巷 │車牌號碼HSD-│日凌晨3時 │深路1段100號前│645   │
│    │許        │22號前      │091號機車   │10分許    │              │      │
├──┼─────┼──────┼──────┼─────┼───────┼───┤
│三  │95年1月8日│臺北縣平溪鄉│甲○○所有之│95年1月13 │臺北市○○路2 │95偵23│
│    │上午9時許 │石底村石底街│車牌號碼J6N-│日晚間6時 │段            │65    │
│    │          │38號前      │637號機車   │30分      │              │      │
├──┼─────┼──────┼──────┼─────┼───────┼───┤
│四  │95年1月14 │臺北市○○街│丙○○所有之│94年1月14 │臺北縣新店市環│95偵  │
│    │日中午1時 │172巷1弄20號│車牌號碼AMB-│日下午2時 │河路、碧潭路口│2353號│
│    │許        │前          │098號機車   │許        │              │      │
└──┴─────┴──────┴──────┴─────┴───────┴───┘


司法院資訊處製作；財團法人民間司法改革基金會備份。
